臺灣桃園地方法院小額民事判決　　　　110年度桃小字第884號
原　　　告　朱春富　
訴訟代理人　朱木輝　
被　　　告　蘇庭妤　


上列當事人間請求損害賠償事件，原告就本院109 年度桃交簡字
第2912號刑事案件提起附帶民事訴訟，經本院刑事庭裁定移送前
來（109 年度桃交簡附民字第323 號），本院於民國110 年11月
5 日言詞辯論終結，判決如下：
    主      文
被告應給付原告新臺幣陸萬伍仟伍佰壹拾伍元，及自民國一一○
年七月九日起至清償日止，按週年利率百分之五計算之利息。
訴訟費用新臺幣參仟元由被告負擔。
本判決得假執行。
    事實及理由
壹、程序部分
一、按訴狀送達後，原告不得將原訴變更或追加他訴，但減縮應
    受判決事項之聲明者不在此限，民事訴訟法第255 條第1 項
    第3 款定有明文。查本件原告原起訴聲明為：「被告應給付
    原告新臺幣（下同）87,600元及自起訴狀繕本送達翌日起至
    清償日止，按週年利率5 ％計算之利息」，嗣於民國110 年
    11月5 日言詞辯論期日變更聲明為：「被告應給付原告65,5
    15元，及自起訴狀繕本送達翌日起至清償日止，按週年利率
    5 ％計算之利息。」（見本院卷第73頁反面），核原告上開
    所為，係屬減縮應受判決事項之聲明，依前揭說明，應予准
    許。
二、本件被告經合法通知，無正當理由未於言詞辯論期日到場，
    核無民事訴訟法第386 條各款所列情形，爰依原告聲請，由
    其一造辯論而為判決。
貳、實體部分
一、原告主張：被告於109年1月19日中午12時52分許，駕駛車號
    0198-F5 號自小客車（下稱肇事車輛），沿桃園市八德區廣
    福路由東往西方向行駛，行經廣福路669 號附近時，本應注
    意車前狀況，隨時採取必要之安全措施，而依當時天候陰、
    日間自然光線、路面鋪裝柏油、乾燥、無缺陷、無障礙物、
    視距良好等情況，並無不能注意之情事，竟疏未注意及此，
    貿然直行，適有訴外人周月如所有、由訴外人朱木輝駕駛並
    搭載原告之車號AWD-3602號自小客車（下稱系爭車輛）沿同
    路段同向在前直行，被告自後追撞系爭車輛，致原告受有左
    側肩胛骨疑似骨折、左側肩膀挫傷、頸部挫傷等傷害（下稱
    系爭傷害），系爭車輛亦遭損毀，經修復後仍受有車價減損
    之損害，嗣周月如將系爭車輛之請求權讓與予原告，爰依侵
    權行為、債權讓與之法律關係提起本件訴訟，請求被告損害
    賠償等語，並聲明：如變更後之聲明。
二、被告經合法通知，未於言詞辯論期日到場，亦未提出書狀為
    任何聲明或陳述。
三、原告主張被告於前揭時、地駕駛肇事車輛，疏未注意而自後
    追撞系爭車輛，致原告受有系爭傷害，系爭車輛亦遭損毀，
    經修復後仍受有車價減損之損害，並經車主即訴外人周月如
    將系爭車輛之請求權讓與予原告等情，業據提出醫療收據、
    診斷證明書、債權請求權讓與同意書為證（見本院卷第46至
    47頁、第74頁），且有中華民國汽車鑑價協會鑑定結果附卷
    可稽（見本院卷第51至56頁），又被告犯過失傷害罪，業經
    本院以109 年度桃交簡字第2912號刑事判決處拘役50日，如
    易科罰金，以1,000 元折算1 日在案，此有上開刑事簡易判
    決在卷可查（見本院卷第5 至6 頁反面），是本院綜合上開
    各項證據調查結果及全辯論意旨，堪認原告之主張為真實。
    是以，原告請求被告負侵權行為損害賠償責任，自屬有據。
四、按「因故意或過失，不法侵害他人之權利者，負損害賠償責
    任」、「汽車、機車或其他非依軌道行駛之動力車輛，在使
    用中加損害於他人者，駕駛人應賠償因此所生之損害」、「
    不法侵害他人之身體或健康者，對於被害人因此喪失或減少
    勞動能力，或增加生活上之需要時，應負損害賠償責任」，
    民法第184 條第1 項前段、第191 條之2 本文、第193 條第
    1 項亦有明文。次按「汽車行駛時，駕駛人應注意車前狀況
    及兩車並行之間隔，並隨時採取必要之安全措施，不得在道
    路上蛇行，或以其他危險方式駕車」，道路交通安全規則第
    94條第3 項定有明文。經查，被告就本件車禍之發生有未注
    意車前狀況而肇事之過失，已如上述，且被告前揭過失行為
    ，為造成原告受有系爭傷害及系爭車輛受有車價減損之原因
    ，而有相當因果關係，從而，原告依前揭民法規定，請求被
    告賠償其所受之損害，自屬有據。茲就本件原告得請求被告
    賠償之項目及金額，分述如下：
（一）醫療費部分：得請求1,015 元。
      原告主張因系爭傷害支出醫療費用共1,015 元等語，業據
      提出醫療收據為證（見本院卷第46頁），是原告此部分請
      求1,015 元，為有理由。
（二）車價減損部分：得請求34,500元。
      系爭車輛為104 年2 月出廠，在車況正常保養情形良好下
      ，於本件事故發生之109 年1 月間，市場交易價值車價約
      為46萬元，但因發生本件事故，系爭車輛修復後之交易價
      值減損車價7.5 ％即34,500元等情，有中華民國汽車鑑價
      協會鑑定報告附卷可參（見本院卷第51至56頁），足認系
      爭車輛因本件事故所致交易價值減損之金額為34,500元，
      故原告此部分之請求，亦屬有據。
（三）慰撫金部分：得請求30,000元。
      按精神慰撫金之多寡，應斟酌雙方之身分、地位、資力與
      加害程度，及其他各種情形核定相當數額，該金額是否相
      當，自應依實際加害情形與被害人所受之痛苦及雙方之身
      分、地位、經濟狀況等關係定之（最高法院51年台上字第
      223 號判決意旨參照）。查本件原告因被告過失行為而致
      原告因此受有系爭傷害，堪認其肉體及精神應受有相當之
      痛苦。本院審酌兩造之身分、地位、資力、被告受害程度
      等一切情狀，認原告請求精神慰撫金3 萬元為允當，應准
      許之。
（四）從而，原告得請求被告賠償之損害共計為65,515元（計算
      式：1,015 元＋34,500元＋30,000元＝65,515元）。
五、末按給付無確定期限者，債務人於債權人得請求給付時，經
    其催告而未為給付，自受催告時起，負遲延責任。其經債權
    人起訴而送達訴狀，或依督促程序送達支付命令，或為其他
    相類之行為者，與催告有同一之效力；又遲延之債務，以支
    付金錢為標的者，債權人得請求依法定利率計算之遲延利息
    ；而應付利息之債務，其利率未經約定，亦無法律可據者，
    週年利率為5 ％，民法第229 條第2 項、第233 條第1 項前
    段及第203 條分別定有明文。本件原告對被告之損害賠償請
    求權，係以支付金錢為標的，無確定期限，又未約定利息，
    則被告應自受催告時起，負遲延責任。是原告就上述得請求
    之金額，併請求自起訴狀繕本送達被告之翌日即110 年7 月
    9 日起（見本院卷第31頁送達回證）至清償日止，按年息5
    ％計算之利息，核無不合，應予准許。
六、綜上所述，原告依侵權行為、債權讓與之法律關係，請求被
    告給付65,515元，及自110 年7 月9 日起至清償日止，按週
    年利率5 ％計算之利息，為有理由，應予准許。
七、本件係依民事訴訟法第436 條之8 第1 項適用小額訴訟程序
    所為之判決，依同法第436 條之20之規定，法院為被告敗訴
    之判決時，應依職權宣告假執行。
八、訴訟費用負擔之依據：民事訴訟法第78條。並依同法第436
    條之19第1 項規定，確定訴訟費用3,000元由被告負擔。
中    華    民    國   110    年    11    月    12    日
                  桃園簡易庭  法  官  陳容蓉
以上為正本係照原本作成。
如不服本判決，應於送達後20日內，向本院提出上訴狀並表明上
訴理由，如於本判決宣示後送達前提起上訴者，應於判決送達後
20日內補提上訴理由書（須附繕本）。
如委任律師提起上訴者，應一併繳納上訴審裁判費。
中    華    民    國   110    年    11    月    12    日
                              書記官  王翰揚
附錄：
一、民事訴訟法第436條之24第2項：
    對於小額程序之第一審裁判上訴或抗告，非以其違背法令為
    理由，不得為之。
二、民事訴訟法第436條之25：
    上訴狀內應記載上訴理由，表明下列各款事項：
    ㈠原判決所違背之法令及其具體內容。
    ㈡依訴訟資料可認為原判決有違背法令之具體事實。
三、民事訴訟法第471條第1項：（依同法第436條之32第2項規定
    於小額事件之上訴程序準用之）
    上訴狀內未表明上訴理由者，上訴人應於提起上訴後20日內
    ，提出理由書於原第二審法院；未提出者，毌庸命其補正，
    由原第二審法院以裁定駁回之。